# 陈版：请问公司发行次级债如何进行账务处理

提问人：xt147 时间：2017-01-13 09:33:42
陈版：期货公司发行次级债，该笔次级债发行对象为其控股股东，合同约定期限 3 年，年利率8%，按季付息到期还本；清偿顺序位于普通债务之后。同时，合同中也约定：次级债到期，如期货公司风险监管指标不符合规定标准或偿还次级债后将导致风险监管指标不符合规定的，发行方不得偿还到期的次级债。以前没接触过，请教下如何进行会计处理？

回答人：chenyiwei
你所说的次级债，除了发行人破产清算时清偿的优先顺序劣后于一般负债以外，在持续经营的情况下，只要正常存续到期并还本付息，其对企业的经济影响与普通的债券完全一致。所以发行方的会计处理也没有本质的不同，作为一般的应付债券核算即可，在附注中披露其偿还顺序的特殊安排。

提问人：xt147 时间：2017-01-13 21:53:14
多谢陈版！再请问，上述次级债利率远高于同期银行贷款利率，需要以实际利率法计算摊余成本吗？查看上市银行 2015 年报，银行发行的次级债好像都是以发行面值计量。

回答人：chenyiwei
这种情况下的实际利率和票面利率差异不大，影响也就是发行时的交易费用、手续费等。高利率可以看作是对持有人承担更大程度剩余风险（次级债属于准资本）的补偿，也是市场利率的体现。